臺灣桃園地方法院小額民事判決
111年度壢小字第1589號
原      告  謝曜隆  
被      告  王巾綸  
上列當事人間請求損害賠償事件，原告提起刑事附帶民事訴訟，
經本院刑事庭於民國111年4月11日以110年度附民字第412號裁定
移送前來，本院於民國111年10月17日言詞辯論終結，判決如下
：
　　主    文
一、被告應給付原告新臺幣（下同）83,000元，及自民國111年7
    月20日起至清償日止，按週年利率5%計算之利息。
二、本判決得假執行。
    理  由  要  領
一、按民事訴訟法第436條之8第1項規定：「關於請求給付金錢
    或其他代替物或有價證券之訴訟，其標的金額或價額在新台
    幣十萬元以下者，適用本章所定之小額程序。」同法第436 
    條之18規定：「判決書得僅記載主文，就當事人有爭執事項
    ，於必要時得加記理由要領。」查原告依民法侵權行為之規
    定，請求被告給付83,000元，及自起訴狀繕本送達翌日起至
    清償日止，按週年利率5%計算之利息，並願供擔保請准宣告
    假執行。而被告到庭僅辯稱其刑案業已提起上訴，目前沒有
    爭執，亦未有答辯等語（見本院卷第28頁反面第2、3行），
    而未表示任何攻擊防禦之主張，難認已為實質答辯，是依上
    揭規定，應認原告之主張為有理由。
二、綜上所述，原告依民法侵權行為之規定，請求被告給付原告
    83,000元，及自111年7月20日起至清償日止，按週年利率5%
    計算之利息，為有理由，應予准許。
三、本件原告勝訴部分係依民事訴訟法第436條之8適用小額訴訟
    程序所為之判決，應就被告敗訴部分，依同法第436條之20
    規定，依職權宣告假執行。又法院應依職權宣告假執行者，
    本無庸原告為聲請，若原告仍聲請願供擔保宣告假執行者，
    該聲請僅在促使法院職權發動，法院仍係本於職權而宣告，
    自無庸對該聲請為准駁之裁判。
四、本件事證已臻明確，兩造其餘主張陳述及所提之證據，經審
    酌均與本院前揭判斷無影響，毋庸一一論述，附此敘明。
五、末按由刑事庭移送民事庭之附帶民事訴訟案件，免納裁判費
    ，刑事訴訟法第504條第2項定有明文。據此，原告提起本件
    訴訟，依法無需繳納裁判費，另綜觀卷內資料，兩造復無其
    他訴訟費用之支出，爰無庸宣告兩造各應負擔訴訟費用之金
    額，併此敘明。
中　　華　　民　　國　　111 　年　  11　　月　　 4　　日
                  中壢簡易庭      法  官  周仕弘
以上為正本係照原本作成。
如不服本判決，應於送達後20日內，向本院提出上訴狀並表明上
訴理由，如於本判決宣示後送達前提起上訴者，應於判決送達後
20日內補提上訴理由書（須附繕本）。
如委任律師提起上訴者，應一併繳納上訴審裁判費。
中　　華　　民　　國　　111 　年　  11　　月　　 4　　日
                                  書記官  巫嘉芸
附錄：
一、民事訴訟法第436條之24第2項：
    對於小額程序之第一審裁判上訴或抗告，非以其違背法令為
    理由，不得為之。
二、民事訴訟法第436條之25：
    上訴狀內應記載上訴理由，表明下列各款事項：
    （一）原判決所違背之法令及其具體內容。
    （二）依訴訟資料可認為原判決有違背法令之具體事實。